【裁判字號】    99,毒抗,52
【裁判日期】    990311
【裁判案由】    毒品危害防制條例
【裁判全文】
臺灣高等法院刑事裁定                  99年度毒抗字第52號
    抗  告  人
    即  被  告  甲○○
上列抗告人因毒品危害防制條例案件，不服臺灣桃園地方法院98
年度毒聲字第1144號，民國98年11月13日裁定（聲請案號：臺灣
桃園地方法院檢察署98年度毒偵字第4290號），提起抗告，本院
裁定如下：
    主  文
抗告駁回。
    理  由
一、原裁定意旨略以：
  (一)、聲請意旨略以：被告甲○○基於施用第二級毒品甲基安非
      他命之犯意，於民國98年6 月29日為警採尿回溯96小時內
      之某時，在臺灣地區某不詳處所，施用第二級毒品甲基安
      非他命1 次，嗣於98年6 月29日晚間8 時40分許，在臺北
      市萬華區○○○路4 號為警查獲。訊據被告雖否認上揭犯
      行，惟查，被告於偵查中供承其在被查獲前2 天有食用友
      人俞欣交付之藥丸，並懷疑可能為毒品，又被告尿液經送
      檢驗後，有甲基安非他命毒品陽性反應，有臺灣尖端先進
      生技醫藥股份有限公司濫用藥物檢驗報告附卷可稽，被告
      所辯顯不足採信，其施用毒品犯行堪予認定，爰依毒品危
      害防制條例第20條第1 項及觀察勒戒處分執行條例第3 條
      第1 項規定，聲請裁定將被告送勒戒處所觀察、勒戒等語
      。
  (二)、被告雖辯稱沒有施用過安非他命，然查，證人所述與被告
      相互矛盾，被告所辯是否屬實，已非無疑。參以甲基安非
      他命屬毒品危害防制條例列管之違禁物品，政府查緝甚嚴
      ，對於販賣、轉讓、持有甲基安非他命等均有刑事處罰之
      規定，上開行為既係違法行為，當非可公然為之，且販賣
      甲基安非他命者，所涉犯為最輕本刑7 年以上有期徒刑之
      罪，苟非確有利益可圖，衡情應無甘冒重罪風險，鋌而走
      險為毒品交易之理，是甲基安非他命之取得，自須給付相
      當之對價，據此，取得甲基安非他命之人，若非為再為販
      賣以獲利，應係供己施用，縱為轉讓他人施用，亦應轉讓
      具一定交情之人，當無任意送予他人施用之可能，被告辯
      稱係俞欣提供一顆東西給伊施用，伊不知道是毒品云云，
      顯與常情不符，委無可採。又被告於98年6 月29日為警採
      尿送驗，經以GC/MS 氣相層析／質譜儀法確認檢驗，結果
      呈安非他命類陽性反應，有臺灣尖端先進生技醫藥股份有
      限公司濫用藥物檢驗報告、臺北市政府警察局偵辦毒品案
      件尿液檢體委驗單附卷可查。而按毒品於尿液中排出之最
      長時限，受施用劑量、施用方式、個人體質及其代謝情況
      等因素影響，因個案而異，一般可檢出之最長時限為海洛
      因服用後2-4 天、安非他命1-4天、甲基安非他命1-5天、
      MD MA1-4天、FM2為2-14天、Ketamine2-4天，有行政院衛
      生署管制藥品管理局93年12月2 日管檢字第0930011566號
      函可稽；且以氣相層析質譜分析法確認者，均不致產生偽
      陽性反應，復有行政院衛生署管制藥品管理局92年6 月20
      日管檢字第0920004713號函可參，此亦為本院辦理相關違
      反毒品危害防制條例案件所知悉，是以上開檢驗結果當足
      以認定為真實而堪予採信。本件被告於為警查獲時所排尿
      液經檢驗後既呈安非他命類陽性反應，自足徵被告應有於
      98年6 月29日為警採尿前回溯前5 天內施用第二級毒品之
      行為。本件聲請經核有理由，依毒品危害防制條例第20條
      第1 項，裁定如主文。
二、抗告意旨略以：抗告人乃主動向警方要求驗尿以察知俞姓證
    人給伊吃何不明藥品，足證抗告人無吸食毒品之犯意；且98
    年6月27日至29日之間抗告人與俞姓證人居於旅館內，抗告
    人並未離開旅館，自不可能取得毒品。爰要求調閱旅館之監
    視器畫面以及與俞姓證人對質詰問；另抗告人並無任何毒品
    前科及未染有毒癮，請求法院還予清白。
三、本院查：
    按違反毒品危害防制條例第10條之罪者，檢察官應聲請法院
    裁定，令被告入勒戒處所觀察、勒戒，其期間不得逾2 月，
    同條例第20條第1 項定有明文。至於抗告人以其無主觀上施
    用毒品故意、要求調查證據察知事實等，均與應否裁定令入
    勒戒處所實施觀察、勒戒無涉，尚難執為抗告理由；再查施
    用毒品者，法院應依檢察官之聲請裁定送觀察、勒戒，係法
    律規定之強制處遇程序，法院並無就個案情節斟酌有無施以
    觀察、勒戒之權限，況毒品危害防制條例第20條之觀察勒戒
    處分，除對施用毒品之人提供心因戒斷之治療措施外，同時
    寓有類似刑事訴訟法第203條之留置鑑定性質，藉以判斷受
    處分人有無繼續施用之傾向。原審依檢察官之聲請，以臺灣
    尖端先進生技醫藥股份有限公司濫用藥物檢驗報告，認被告
    有施用第二級毒品甲基安非他命之犯行，而裁定入勒戒處所
    觀察勒戒，經核並無不合。抗告意旨徒憑前開情詞，認不應
    受觀察、勒戒之處分，提起抗告，求為撤銷原審裁定，為無
    理由，應予駁回。
四、據上論斷，應依刑事訴訟法第412條，裁定如主文。
中    華    民    國    99    年    3    月    11    日
                  刑事第九庭    審判長法  官 楊炳禎
                                      法  官 周盈文
                                      法  官 詹駿鴻
以上正本證明與原本無異。
不得再抗告。
                                      書記官 林月蓉
中    華    民    國    99    年    3    月    12    日

司法院資訊處製作；財團法人民間司法改革基金會備份。
